臺灣高等法院臺南分院交通事件裁定　　 100年度交抗字第75號
抗　告　人
即受處分人　李翠芬
上列抗告人因聲明異議案件，不服中華民國100年5月20日臺灣臺
南地方法院裁定（100年度交聲字第281號，原處分案號：交通部
公路總局嘉義區監理所臺南監理站民國100年3月1 日嘉監南字第
裁74-M00000000號裁決書）提起抗告，本院裁定如下：
    主  文
抗告駁回。
    理  由
一、抗告意旨略以：抗告人因工作關係並無居住家中，裁決書送
    達是由母親收受，當時又因父親住院（民國100 年3月2日至
    同年3 月28日）27天，母親照顧父親致未通知，當通知抗告
    人時已是同年3 月29日下午，隔日回家中拿取時已逾聲明異
    議期間，被告至監理站才知須向法院聲明異議，方於同年 4
    月1 日向臺灣臺南地方法院提出聲明異議，並非有意逾期，
    又抗告人每月薪資僅1萬6千元，需照顧小孩及負擔家中費用
    ，無法支付此筆罰款，為此提起抗告，請求撤銷原裁定及原
    處分等語。
二、查抗告人即受處分人李翠芬於民國98年8月4日凌晨4 時10分
    許，騎乘車牌號碼H68-227 號重型機車，途經臺南市○○區
    ○○路86巷口前肇事，經警對李翠芬做抽血檢測酒精濃度測
    試，測得其乙醇值86.4毫克（換算呼氣酒精濃度值為每公升
    0.432 毫克）。經臺南縣警察局員警舉發，原處分機關遂於
    100 年3月1日以嘉監南字第裁74-M00000000號裁決書，依道
    路交通管理處罰條例第35條第1項第1款、第24條第1項第2款
    之規定，裁處受處分人罰鍰新臺幣（下同）37,500元，並吊
    扣駕駛執照12個月，及施以道安講習。原處分機關即向抗告
    人之戶籍地即台南市○○區○○里○○街136 巷2號10樓之2
    為送達處所，對其郵務送達上開裁決書，並於100年3月2 日
    送達由奇中奇大樓管理委員會傅竟成收受，原審審理結果，
    認抗告人於100 年4月1日始具狀向原審法院聲明異議，已逾
    越20日之不變期間，其聲明異議不合法律上程式，駁回抗告
    人之聲明異議。
三、按受處分人，不服道路交通管理處罰條例第8 條主管機關所
    為之處罰，得於接到裁決書之翌日起20日內，向管轄地方法
    院聲明異議；又依上開規定聲明異議之期間，自裁決送達之
    翌日起算，並得依法扣除在途期間；另交通法庭認聲明異議
    不合法律上之程式或其異議權已經喪失者，應以裁定駁回之
    ，道路交通管理處罰條例第87條第1 項、道路交通事件處理
    辦法第11條、第17條前段分別定有明文。再按處理違反道路
    交通管理事件，有關文書送達之程式，依行政程序法之規定
    ，違反道路交通管理事件統一裁罰基準及處理細則第5 條定
    有明文。復按送達由行政機關自行或交由郵政機關送達；送
    達，於應受送達人之住居所、事務所或營業所為之；於應送
    達處所不獲會晤應受送達人時，得將文書付與有辨別事理能
    力之同居人、受僱人或應送達處所之接收郵件人員，行政程
    序法第68條第1項、第72條第1項前段、第73條第1 項分別定
    有明文。
四、經查：本件原處分機關於民國100年3月1 日以嘉監南字第裁
    74-M00000000號所為違反道路交通管理事件裁決書，其送達
    程序係以抗告人即受處分人李翠芬之戶籍地即「臺南市○○
    區○○里○○街136巷2號10樓之2 」為送達處所，並經郵務
    士於100年3月2 日送達於該址，因未獲會晤本人，已由送達
    人將裁決書交與有辨別事理能力之抗告人之受雇人即奇中奇
    大樓管理委員會傅竟成收受等情，有本件違反道路交通管理
    事件裁決書及送達證書各1 紙附卷可稽，又原處分機關向「
    臺南市○○區○○里○○街136巷2號10樓之2 」為送達處所
    ，該址亦與抗告人提起聲明異議狀所陳報之地址相符，並為
    抗告人設籍之戶籍地乙節，亦有抗告人提出之聲明異議狀及
    個人基本資料查詢結果表1 紙在卷可憑，足認上開送達地址
    應為抗告人之住所地，實可認定，足見前揭裁決書既已於10
    0 年3月2日合法送達於抗告人。則抗告人對原處分機關所為
    上開裁決處分不服而聲明異議，其20日之合法提出異議期間
    ，應自前開送達生效之翌日即100年3月3 日起算（原處分機
    關係位於臺南市，異議人則住居於臺南市永康區，是異議人
    之住所與原處分機關並非在同一縣市，須扣除在途期間2 日
    ），應於100年3月24日（星期四，非假日）屆滿。惟抗告人
    竟遲至100 年4月1日始向管轄之地方法院即原審法院提出聲
    明異議狀，有該聲明異議狀首頁所蓋之收狀戳足憑，顯見本
    件異議人之聲明異議已逾法定之20日異議期間。從而，本件
    異議人遲誤異議期間所為之聲明異議，於法自有未合，且無
    從補正，揆諸首揭說明，自應將其異議駁回。
五、綜上所述，原處分機關以抗告人位於「臺南市○○區○○里
    ○○街136巷2號10樓之2 」之住所地為裁決書之送達地址，
    因不獲會晤其本人，而於100年3月2 日交與有辨別事理能力
    之為抗告人受雇人即奇中奇大樓管理委員會傅竟成收受，其
    補充送達與送達於應受送達人本人有同一之效力，自已發生
    合法送達之效力。是抗告人遲至100年4月1 日始向管轄之地
    方法院具狀聲明異議，抗告人之聲明異議，顯已逾前揭20日
    之法定期間，自不合法。從而，原審法院認定抗告人聲明異
    議已逾法定期間，據以裁定駁回抗告人之聲明異議，於法並
    無違誤。抗告人猶執前詞指摘原裁定不當，為無理由，應予
    駁回。
六、據上論斷，應依道路交通事件處理辦法第25條，刑事訴訟法
    第412條，裁定如主文。
中    華    民    國  100    年     7     月    11    日
                  刑事第四庭    審判長法  官  吳志誠
                                      法  官  羅心芳
                                      法  官  吳森豐
以上正本證明與原本無異。
不得再抗告。
                                      書記官  岑  玢
中    華    民    國  100    年     7     月    11    日